# 车间工资和车间年终奖

提问人：kuaijishiye2019 时间：2019-03-23 17:20:30
企业做汇算清缴时，对于车间工资和车间年终奖，是不是都会按实发数来的啊？因为我们都是在次年 2 月份左右，发放上一年度的车间年终奖，因为原来都是按年度预算数来计提年终奖，所以等 2 月份实际发放时，计提数和实发数肯定有比较大的差异，这样会影响税务清算吗？也就是所得税缴纳吗？

回答人：chenyiwei
根据《关于企业工资薪金和职工福利费等支出税前扣除问题的公告》（国家税务总局公告 [2015]34 号）：企业在年度汇算清缴结束前向员工实际支付的已预提汇缴年度工资薪金，准予在汇缴年度按规定扣除。因此你说的情况，可在汇缴年度税前扣除。

提问人：kuaijishiye2019 时间：2019-03-24 21:11:06
因为汇算清缴这块是别人在负责，我想问下，他做汇算清缴时，车间的工资和年终奖，他是不是会用实际发放数来计算所得税？如果他没按实际发放数，而是在按账上的计提数计算所得税，是不是就是他的工作失职了啊？

回答人：chenyiwei
应按汇算清缴前的实际发放数计算。

提问人：kuaijishiye2019 时间：2019-03-25 19:43:49
如果他按汇算清缴前的实际发放数计算了，而我在账务上并未在汇算清缴前，将这部分计提与实发的差异进行调整，那对税务清算没影响的吧？不会出现少交税或多交税的情况的吧？

回答人：chenyiwei
既然已经实际发放，为何账务上不调整差额？